台灣桃園地方法院刑事判決　　　　　　　　　　　　　九十年度訴字第二二五號
　　公　訴　人　臺灣桃園地方法院檢察署檢察官
　　被　　　告　甲○○
右列被告因違反毒品危害防制條例案件，經檢察官提起公訴（九十年度毒偵字第三九
一二號），本院判決如左：
        主  文
甲○○連續施用第一級毒品，累犯，處有期徒刑壹年。
扣案之海洛因壹包（驗餘淨重點玖貳公克）沒收並銷燬之；又注射針筒肆支均沒收
。
        事  實
一、甲○○於民國八十二年間曾因肅清煙毒條例罪經台灣高等法院判處有期徒刑三年
    四月確定，並於民國八十七年六月五日執行完畢（假釋中付保護管束，扣除縮刑
    十六日，保護管束期間屆滿），嗣於民國八十九年間再因施用毒品案件，經觀察
    勒戒後認無繼續施用毒品之傾向，由台灣苗栗地方法院檢察署檢察官於民國八十
    九年六月十七日以八十九年度毒偵字第七七一號不起訴處分確定。詎仍不知改悔
    ，復基於概括之犯意，於上揭不起訴處分後五年內即自民國九十年九月下旬某日
    起至民國九十年九月三十日下午一時三十分許止，連續在桃園縣中壢市市公所對
    面巷內某朋友住處施用第一級毒品海洛因四、五次，為警於民國九十年九月三十
    日下午三時四十分許，在桃園縣中壢市○○○路與大同路口處查獲，並扣得其所
    有供施用毒品之注射針筒四支（均已使用過，現由調查局保管中－人工鑑別編號
    000000000號）及第一級毒品海洛因一包（毛重五‧三公克，驗餘淨重
    三．九二公克，現由調查局保管中－人工鑑別編號000000000號）。
二、案經桃園縣警察局中壢分局報請臺灣桃園地方法院檢察署檢察官偵查起訴。
        理  由
一、右揭事實，業據被告甲○○於警訊及本院審理中坦承不諱，並有第一級毒品海洛
    因一包（毛重五‧三公克，驗餘淨重三‧九二公克）及被告所有供施用毒品之注
    射針筒四支（均已使用過）扣案可稽。而查獲被告時所採集之尿液，經送驗結果
    均呈嗎啡陽性反應；扣案針筒及疑似毒品之白粉，經送驗結果確均含有海洛因成
    分，亦有桃園縣衛生局民國九十年十月十六日不法藥物尿液檢定書及法務部調查
    局編號（電腦條碼）000000000號、000000000號鑑定通知書
    各一份附卷足按。此外，被告前於民國八十九年間曾因施用毒品案件，依台灣苗
    栗地方法院八十九年度毒聲字第六三一號裁定送台灣苗栗看守所附設觀察勒戒處
    所施以觀察勒戒後，認無繼續施用毒品之傾向，由台灣苗栗地方法院檢察署檢察
    官於民國八十九年六月十七日以八十九年度毒偵字第七七一號不起訴處分確定，
    而被告再犯本件施用毒品案件，經本院以九十年度毒聲字第四○八三號裁定施以
    觀察勒戒後，認有繼續施用毒品之傾向，再經本院以九十年度毒聲字第四四○六
    號裁定令入戒治處所施以強制戒治一年，此有台灣苗栗地方法院檢察署八十九年
    度毒偵字第七七一號不起訴處分書、本院九十年度毒聲字第四○八三號、四四○
    六號裁定書、台灣桃園看守所附設勒戒處所有繼續施用毒品傾向證明書及台灣高
    等法院被告全國前案紀錄表等各一份在卷可憑。是故本件被告涉犯毒品危害防制
    條例第十條之施用第一級毒品罪之事證明確，其犯行堪以認定。
二、核被告甲○○之所為，係犯毒品危害防制條例第十條第一項之施用第一級毒品罪
    。其持有毒品之低度行為應為施用毒品之高度行為所吸收，不另論罪。被告先後
    多次施用第一級毒品之犯行，時間緊接，犯罪構成要件相同，顯係基於概括犯意
    為之，為連續犯，應依刑法第五十六條規定論以一罪並依法加重其刑。公訴人雖
    僅就其中一次施用第一級毒品犯行起訴，惟未起訴部分與已起訴部分有連續犯之
    裁判上一罪關係，為起訴效力所及，本院自得就全部犯罪事實為審判，併此敘明
    。其於民國八十二年間曾因肅清煙毒條例案件，經台灣高等法院判處有期徒刑三
    年四月確定，於民國八十七年六月二十一日執行完畢（假釋中付保護管束，扣除
    縮刑十六日，保護管束期間屆滿），此有台灣高等法院被告全國前案紀錄表一份
    附卷可憑，其於受有期徒刑之執行完畢後五年內再犯本件有期徒刑以上之罪，為
    累犯，應依刑法第四十七條規定遞加重其刑。被告前於民國八十九年間曾因施用
    毒品案件，依台灣苗栗地方法院裁定送觀察勒戒後因認無繼續施用毒品傾向，由
    台灣苗栗地方法院檢察署檢察官於民國八十九年六月十七日以八十九年度毒偵字
    第七七一號不起訴處分確定，而被告再犯本件施用毒品案件，經本院以九十年度
    毒聲字第四○八三號裁定施以觀察勒戒後，認有繼續施用毒品之傾向，再經本院
    以九十年度毒聲字第四四○六號裁定令入戒治處所施以強制戒治一年，此有台灣
    苗栗地方法院檢察署八十九年度毒偵字第七七一號不起訴處分書、本院九十年度
    毒聲字第四○八三、四四○六號裁定書、台灣桃園看守所附設勒戒處所有繼續施
    用毒品傾向證明書及台灣高等法院被告全國前案紀錄表等各一份在卷足按，是依
    同條例第二十條第三項之規定，不待強制戒治期滿，逕予依法論科。爰審酌被告
    犯罪之動機、方法、所生危害、犯後坦承不諱態度尚稱良好等一切情狀，量處如
    主文所示之刑示懲。扣案之第一級毒品海洛因一包（毛重五‧三公克，驗餘淨重
    三‧九二公克；調查局保管中【人工鑑別編號000000000】），應依毒
    品危害防制條例第十八條第一項規定宣告沒收併銷燬之；另注射針筒四支（調查
    局保管中【人工鑑別編號000000000】），為被告所有且係供犯罪所用
    之物，業據被告陳明在卷，應依刑法第三十八條第一項第二款、第三項前段規定
    宣告沒收。
據上論結，應依刑事訴訟法第二百九十九條第一項前段、毒品危害防制條例第十條第
一項、第十八條第一項前段、第二十條第三項前段、刑法第十一條前段、第五十六條
、第四十七條、第三十八條第一項第二款、第三項前段，判決如主文。
本案經檢察官翁珮嫻到庭執行職務。
中　　　華　　　民　　　國　　九十一　　年　　　二　　　月　　 十九 　　日
                                  台灣桃園地方法院刑事第三庭
                                      法  官  鄭新後
右為正本證明與原本無異。
如不服本判決，應於本判決送達後十日內向本院提出上訴狀 (應附繕本)，上訴於臺
灣高等法院。
                                      書記官  劉寶霞
中　　　華　　　民　　　國　　九十一　　年　　　二　　　月　　 十九 　　日
●附論罪科刑依據之法條：
  毒品危害防制條例第十條：
  施用第一級毒品者，處六月以上五年以下有期徒刑。
  施用第二級毒品者，處三年以下有期徒刑。
